【裁判字號】    95,訴,164
【裁判日期】    950525
【裁判案由】    毒品危害防制條例
【裁判全文】
臺灣苗栗地方法院刑事判決               95年度訴字第164號
公  訴  人  臺灣苗栗地方法院檢察署檢察官
被      告  甲○○
上列被告因毒品危害防制條例案件，經檢察官提起公訴（95年度
毒偵字第258 號），及移送併案審理（臺灣臺中地方法院檢察署
檢察官95年度毒偵字第469 號、95年度毒偵字第1017號、95年度
毒偵字第1490號、95年毒偵字第1707號），被告於本院準備程序
進行中，就被訴事實為有罪之陳述，經本院告知簡式審判程序意
旨，並聽取公訴人及被告之意見後，合議裁定由受命法官獨任進
行簡式審判程序審理，本院判決如下：
    主  文
甲○○連續施用第一級毒品，累犯，處有期徒刑壹年。第一次扣
案之第一級毒品海洛因壹小包（淨重零點參貳公克，空包裝重零
點壹柒公克），第二次扣案之第一級毒品海洛因參包（含袋重壹
點陸公克），均沒收銷燬之；扣案之注射針筒參支，沒收之。又
連續施用第二級毒品，累犯，處有期徒刑陸月。應執行有期徒刑
壹年肆月。第一次扣案之第一級毒品海洛因壹小包（淨重零點參
貳公克，空包裝重零點壹柒公克），第二次扣案之第一級毒品海
洛因參包（含袋重壹點陸公克），均沒收銷燬之；扣案之注射針
筒參支，沒收之。
    事  實
一、甲○○於民國90年間，曾因施用第1 、2 級毒品案件，經本
    院裁定令入戒治處所施以強制戒治，並分別判處有期徒刑8
    月及3 月，定應執行刑為有期徒刑10月確定，強制戒治部分
    執行至90年9 月14日停止並付保護管束，於保護管束期間內
    ，又因施用第1 級毒品案件，經同法院裁定撤銷停止戒治，
    並判處有期徒刑10月確定，於91年6 月3 日再入臺灣臺中戒
    治所執行戒治，迄91年10月29日期滿，於翌日即91年10月30
    日接續執行前揭有期徒刑，至92年12月16日縮短刑期假釋出
    獄，假釋期間交付保護管束，而於93年6 月9 日假釋期滿未
    經撤銷而視為執行完畢（構成累犯）。詎其仍不知悔改，於
    前開強制戒治執行完畢釋放後5 年內，復分別基於施用第1
    級毒品、第2 級毒品之概括犯意，自94年11月間某日起至95
    年2 月7 日為警查獲後採尿前回溯26小時內之某時止，在其
    友人停放於苗栗縣苗栗市○○路旁之車輛內、苗栗縣苑裡鎮
    山柑里6 鄰65之57號等處，將第1 級毒品海洛因（以下稱海
    洛因）摻入香菸內吸食、或以注射針筒注射之方式，連續施
    用海洛因多次；其復於基於施用第2 級毒品之概括犯意，自
    94年11月間某日起至95年2 月4 日晚上某時許，在其友人停
    放於苗栗縣苗栗市○○路旁之車輛內，將安非他命置於試管
    內之方式，連續施用第2 級毒品安非他命（以下稱安非他命
    ）多次，而於下列時、地，為警查獲，始悉上情。
  (一)、於95年1 月13日零時15分許，為警在其友人黎雅琪（由檢
      察官另行偵辦中）位於臺中市○○路54之4 之3 之1 號住
      處查獲，其所採集之尿液，經鑑驗之結果，呈嗎啡及安非
      他命陽性反應。
  (二)、於95年1 月23日20時許，在臺中縣大里市○○路166 號巷
      口，因形跡可疑，為警盤查，且其係行方不明毒品治安顧
      慮人口，經警帶回警局，經其同意後採集尿液鑑驗之結果
      ，呈嗎啡陽性反應。
  (三)、於95年2 月5 日22時50分許，為警在臺中市○○區○○路
      1 段56號查獲，扣得（以下稱第一次扣案）其所有之海洛
      因1 小包（淨重0.32公克，空包裝重0.17公克）。
  (四)、於95年2月7日8時20分許，警方為調查其男友繆承芳涉嫌
      毒品危害防制條例案件之相關事證，持本院所核發之搜索
      票，至苗栗縣苑裡鎮山柑里6 鄰65之57號搜索時，甲○○
      亦剛好在場，並當場查獲其非法持有第1 級毒品海洛因3
      包（含袋重1.6 公克，以下稱第二次扣案）、注射針筒3
      支，經將其帶回警局採尿送驗，結果呈嗎啡及安非他命陽
      性反應。
二、案經苗栗縣警察局通霄分局報告臺灣苗栗地方法院檢察署檢
    察官偵查起訴，及臺中市警察局第一分局、臺中縣警察局豐
    原分局、臺中縣警察局霧峰分局報告臺灣臺中地方法院檢察
    署檢察官偵查後移送本院併案審理。
    理  由
一、本件被告甲○○所犯為死刑、無期徒刑或最輕本刑為3 年以
    上有期徒刑以外之罪，其於準備程序中就被訴事實為有罪之
    陳述，經法官告知簡式審判程序之旨，並聽取公訴人之意見
    後，爰依刑事訴訟法第273 條之1 第1 項規定，由受命法官
    獨任進行簡式審判程序，合先敘明。
二、訊據被告甲○○對於上述施用第1 級毒品海洛因、第2 級毒
    品安非他命等事實坦承不諱，且有第一次扣案之海洛因1 小
    包（淨重0.32公克，空包裝重0.17公克）、第二次扣案之海
    洛因3 包（含袋重1.6 公克）、注射針筒3 支扣案可佐。且
    有法務部調查局95年03月29日調科壹字第120017617 號鑑定
    通知書1 份在卷可參。而其為警所採集之尿液，經檢驗之結
    果，分別呈嗎啡、安非他命陽性反應，復有中山醫學大學附
    設醫院藥物濫用檢測中心檢驗結果4 份、詮昕科技股份有限
    公司出具之尿液檢驗報告書1 份、毒品初步鑑驗報告1 份、
    現場圖2 張、照片17張、搜索扣押筆錄3 份、扣押物品目錄
    表3 份、扣押物品清單4 份、濫用藥物尿液檢驗監管紀錄表
    1 份、尿液檢體對照表2 份、員警職務報告2 份在卷可佐。
    事證明確，其施用第1 級毒品海洛因、第2 級毒品安非他命
    之犯行，洵堪認定。
三、被告曾因施用第1 、2 級毒品案件，本院裁定令入戒治處所
    施以強制戒治，於91年10月29日期滿，並於翌日即91年10月
    30 日 接續執行前揭有期徒刑，至92年12月16日縮短刑期假
    釋出獄，假釋期間交付保護管束，而於93年6 月9 日假釋期
    滿未經撤銷而視為執行完畢等情，此有臺灣高等法院被告全
    國前案紀錄表及臺灣苗栗地方法院檢察署刑案資料查註紀錄
    表各1 份附卷可佐。其於違反毒品危害防制條例案件，經強
    制戒治執行完畢釋放後5 年內，再犯毒品危害防制條例第10
    條之罪，依同條例第23條第2 項之規定，應依法論科。核被
    告所為，係犯毒品危害防制條例第10條第1 項之施用第1級
    毒品罪、同法第10條第2 項之施用第2 級毒品罪。被告為施
    用第1 級毒品、第2 級毒品，而持有海洛因、安非他命之低
    度行為，均應為施用之高度行為所吸收，均不另論罪。又被
    告前述多次施用第1 級毒品海洛因、第2 級毒品安非他命之
    犯行，各自時間緊接，各自所犯之罪名與構成要件相同，顯
    係各自基於概括犯意而為，應均依連續犯規定論以一罪，並
    均加重其刑「被告上述併案部分施用第1 、2 級毒品之犯行
    ，雖未經檢察官提起公訴，但與起訴部分之行為，有連續犯
    裁判上1 罪之關係，應為起訴效力所及，且經檢察官移送本
    院併案審理，本院自得予以審酌，附此敘明」。被告有上述
    犯罪事實欄所載之前案執行情形，送監執行後，於93年6 月
    9 日假釋期滿未經撤銷而視為執行完畢，此有臺灣高等法院
    被告全國前案紀錄表1 份在卷可考。其於上述案件執行完畢
    後，5 年內再犯本件最重本刑為有期徒刑以上之2 罪，均為
    累犯，均應依刑法第47條之規定加重其刑。其所犯上開2 罪
    ，犯意各別，行為亦殊，應予分論併罰。爰審酌被告強制戒
    治程序，且於施用毒品之有期徒刑執行完畢後，旋即於前述
    時、地，分別連續施用第1 級毒品海洛因、第2 級毒品安非
    他命，顯見其意志不堅，無悔改之決心，本不宜寬貸，惟其
    所為尚未害及他人，犯罪後坦承犯行、態度良好，以及其犯
    罪動機、目的、手段、所生危害等一切情狀。復衡酌檢察官
    之具體求刑，分別就其施用第1 級毒品、第2 級毒品之犯行
    ，量處如主文所示之刑，並定其應執行刑。
四、第一次扣案之海洛因1 小包（淨重0.32公克，空包裝重0.17
    公克）、第二次扣案之海洛因3 包（含袋重1.6 公克），均
    係違禁物，不問屬於犯人與否，均應依毒品危害防制條例第
    18條第1 項前段之規定沒收銷燬之。而扣案之注射針筒3支
    ，被告於審理時雖否認為所有等語，但其於偵查時陳稱為其
    所有等語，證人謬承芳於偵查時均陳稱該針筒為被告所有等
    語（以上參95毒偵字第258 號卷第48頁），就證據法則而論
    ，應以其於偵查時所述為真實可採。是該針筒應屬被告所有
    ，供其施用海洛因之用乙節，應可認定，應依刑法第38條第
    1 項第2 款之規定沒收。至被告於犯罪事實欄一(一)為警查獲
    時，警員在上址查扣之電子秤2 台、吸食器1 組、勺子7 支
    、毒品夾鏈袋12只、夾鉗1 支、注射針筒4 支、止血袋1 條
    （扣案於臺灣臺中地方法院檢察署95年毒偵字第469 號案件
    中）等物品，被告否認為其所有，辯稱：上址係黎雅琪之住
    處，其係至該處遊玩，黎雅琪叫其在該房間內睡覺，其不知
    物品為何人所有等語。經查，警員持臺中地方法院核發之搜
    索票至上址搜索，在場者有被告、黎雅琪、余肇雄等人，而
    黎雅琪陳稱不知上述物品為何人所有等語。但黎雅琪亦陳稱
    被告剛好到臺中，至該處休息，不知被告是否有吸毒惡習等
    語（以上參臺中縣警察局豐原分局刑案偵查卷宗）。是就警
    員查獲之情形觀察，及衡酌黎雅琪之陳述，就證據法則而論
    ，尚不能認定前述扣案物品，係屬被告所持有。是該等物品
    既與被告無關，自不得予以沒收，應由檢察官依法處理，附
    此敘明。
據上論斷，應依刑事訴訟法第273 條之1 第1 項、第299 條第1
項前段，毒品危害防制條例條第10條第1 項、第2 項、第18條第
1 項前段，刑法第11條、第56條、第47條、第51條第5 款、第38
條第1 項第2 款，判決如主文。
本件經檢察官黃智勇到庭執行職務。
中    華    民    國    95    年    5     月    25    日
                  刑事第三庭    法  官  呂曾達
以上正本證明與原本無異。
如不服本判決，應於判決送達後10日內向本院提出上訴狀（應抄
附繕本）。告訴人或被害人如對於本判決不服者，應具備理由請
求檢察官上訴，其上訴期間之計算係以檢察官收受判決正本之日
期為準。
                                書記官  許千士
中    華    民    國    95    年    5     月    25    日
如不服本判決，應於送達後10日內，向本院提出上訴狀。
附錄法條：
毒品危害防制條例第10條第1、2項。
毒品危害防制條例第10條
施用第一級毒品者，處 6 月以上 5 年以下有期徒刑。
施用第二級毒品者，處 3 年以下有期徒刑。


司法院資訊處製作；財團法人民間司法改革基金會備份。
